【裁判字號】    97,易,734
【裁判日期】    970512
【裁判案由】    竊盜
【裁判全文】
臺灣彰化地方法院刑事判決               97年度易字第734號
公  訴  人  臺灣彰化地方法院檢察署檢察官
被      告  乙○○
                    （現因另案羈押在臺灣彰化看守所）
上列被告因竊盜案件，經檢察官聲請簡易判決處刑（97年度偵字
第191 號），本院彰化簡易庭認為不宜（97年度彰簡字第484 號
），簽移普通庭改依通常程序審理，判決如下：
    主  文
乙○○竊盜，處有期徒刑柒月。
    犯罪事實
一、乙○○前因竊盜案件，經臺灣嘉義地方法院以86年度易字第
    260 號判決判處有期徒刑2 年，經上訴臺灣高等法院臺南高
    分院以86年度上易字第1631號判決上訴駁回確定，嗣於民國
    88年4 月21日因縮短刑期假釋出監付保護管束，於89年2 月
    17日因未經撤銷假釋，以已執行完畢論（不構成累犯）。詎
    仍不知悔改，於96年8 月1 日駕駛其所有之車牌號碼019-GZ
    大貨車至桃園縣大溪鎮○○路412 巷對面「瑞昌建材行」倉
    庫附近空地停放，而於同日上午7 時許，在桃園縣大溪鎮○
    ○路412 巷對面倉庫，見甲○○所有之鏟土機（TOYOTA牌，
    車身為橘黃色）1 臺（價值約新臺幣【下同】30萬元）鑰匙
    留置其上，乃以該鑰匙發動引擎之方式竊取該鏟土機得手，
    並將該鏟土機駕駛至其停放於附近之上開大貨車上載運離去
    ，嗣以10萬元之代價，在高雄市○○○○道附近售予真實姓
    名年籍不詳，綽號「寶哥」之成年男子，得款供己花用殆盡
    。嗣因另犯竊盜案件在押，經警借提調查時，乙○○遂於有
    偵查權限之機關發覺其涉有本案竊盜行為前，主動向員警自
    首所涉前揭竊盜犯行，並願接受裁判，而循線查獲全情。
二、案經彰化縣警察局移送臺灣彰化地方法院檢察署檢察官偵查
    起訴。
    理  由
一、本案被告所犯係屬刑事訴訟法第376 條第2 款所列之刑法第
    320 條第1 項之普通竊盜罪，本院爰依同法第284 條之1 之
    規定行獨任審判。次按被告以外之人於審判外之陳述，雖不
    符刑事訴訟法第159 條之1 至第159 條之4 之規定，而經當
    事人於審判程式同意作為證據，法院審酌該言詞陳述或書面
    陳述作成時之情況，認為適當者，亦得為證據。當事人、代
    理人或辯護人於法院調查證據時，知有第159 條第1 項不得
    為證據之情形，而未於言詞辯論終結前聲明異議者，視為有
    前項之同意，刑事訴訟法第159 條之5 定有明文。查本案全
    部卷證，公訴人、被告均不爭執其證據能力，本院復衡以該
    等供述證據作成時之情況，應為適當，是可認後述所引用證
    據之證據能力均無疑義，合先敘明。
二、上揭犯罪事實，迭據被告乙○○於警、偵訊及本院審理時坦
    承不諱，核與證人即被害人甲○○於警詢時證述之失竊情節
    相符，並有照片1 張在卷可稽，足認被告自白與事實相符，
    堪可採為論罪科刑之依據。又被告於本院審理時供承：伊係
    將竊得之鏟土機變賣金錢供己花用等語，足認被告主觀上確
    有為自己不法所有之意圖甚明。綜上，本案事證明確，被告
    竊盜犯行，洵堪認定。
三、核被告所為，係犯刑法第320 條第1 項之普通竊盜罪。再被
    告係於另案加重竊盜案件為警查獲時，於有偵查犯罪職權之
    機關或個人發覺其本案竊盜犯罪前，主動向偵查其他案件之
    員警供承前開竊盜行為，且表示願接受裁判一節，有被告之
    警詢筆錄1 份在卷可考，爰依刑法第62條前段之規定減輕其
    刑。爰審酌被告正值壯年，竟均不思循正當途徑獲取財物，
    反因一時貪念，任意竊取他人財物，且所竊取之剷土機為他
    人之生財工具，價值非低，影響他人財產權，惡行非輕，惟
    念其犯後坦承犯行，態度尚可，暨考量其生活狀況、智識程
    度、行竊手段等一切情狀，量處如主文所示之刑（本件被告
    犯罪時間非在96年4 月24日以前，不符合中華民國96年罪犯
    減刑條例之減刑條件，尚無從依上開條例減刑，附此敘明）
    。
據上論斷，應依刑事訴訟法第452 條、第299 條第1 項前段，刑
法第320 條第1 項、第62條前段，刑法施行法第1 條之1 第1 項
、第2 項前段，判決如主文。
本案經檢察官蔡明達到庭執行職務。
中    華    民    國    97    年    5     月    12    日
                  刑事第一庭    法  官  胡宜如
以上正本證明與原本無異。
如不服本判決，應於送達後10日內向本院提出上訴狀，上訴書狀
應敘述具體理由（須附繕本）。
告訴人或被害人對於判決如有不服具備理由請求檢察官上訴者，
其上訴期間之計算係以檢察官收受判決正本之日期為準。
中    華    民    國    97    年    5     月    12     日
                                書記官  蕭秀吉
附錄本案論罪科刑法條：
中華民國刑法第320條
意圖為自己或第三人不法之所有，而竊取他人之動產者，為竊盜
罪，處 5 年以下有期徒刑、拘役或 5 百元以下罰金。
意圖為自己或第三人不法之利益，而竊佔他人之不動產者，依前
項之規定處斷。
前二項之未遂犯罰之。


司法院資訊處製作；財團法人民間司法改革基金會備份。
